臺灣臺東地方法院刑事判決
111年度原交易字第55號
公  訴  人  臺灣臺東地方檢察署檢察官
被      告  劉書豪



指定辯護人  本院公設辯護人丁經岳 
上列被告因公共危險等案件，檢察官提起公訴（111年度偵字第1
676號）後，本院於準備程序進行中，因被告就被訴事實為有罪
之陳述，經告知簡式審判程序意旨，並聽取當事人之意見後，裁
定改依簡式審判程序審理，於本院簡式審判程序進行中，被告與
檢察官達成合意，經檢察官聲請改依協商程序而為判決，本院裁
定改行協商程序，並判決如下：
    主      文
劉書豪犯刑法第一百八十五條之三第一項第一款之不能安全駕駛
動力交通工具罪，累犯，處有期徒刑柒月。　　　
    事實及理由
一、本件犯罪事實及證據，除證據部分應補充被告劉書豪於本院
    行準備程序時之自白與陳述者外，其餘均同於起訴書之記載
    ，茲均引用之（如附件）。　　
二、本件經檢察官與被告於審判外達成協商之合意且被告已認罪
    ，其等合意內容為：被告犯刑法第185條之3第1項第1款之不
    能安全駕駛動力交通工具罪，累犯，處有期徒刑7月。經查
    ，上開協商合意並無刑事訴訟法第455條之4第1項所列情形
    之一，檢察官聲請改依協商程序而為判決，本院爰不經言詞
    辯論，於協商合意範圍內為協商判決，合予敘明。
三、應適用之法條：刑事訴訟法第455條之2第1項、第455條之4
    第2項、第455條之8、第454條第2項，刑法第185條之3第1項
    第1款、第47條，刑法施行法第1條之1第1項，判決如主文。
四、附記事項：
　　被告有如附件犯罪事實欄一所載，經判罪科刑及執行完畢之
    前案紀錄，有臺灣高等法院被告前案紀錄表1 份在卷可考，
    是其於受徒刑執行完畢後之5年內，故意再犯本件有期徒刑
    以上之罪，依刑法第47條第1項規定，為累犯；併參酌被告
    既有多次因相同案件經科處罪刑暨執行完畢之情形，猶故意
    再犯本罪，自足認其主觀上具有特別之惡性，亦顯然未因刑
    之執行完畢而生警惕作用，對於刑罰之反應力係屬薄弱，爰
    依該規定暨檢察官與被告之協商合意加重其刑（司法院大法
    官解釋釋字第775號解釋文暨理由書參照）。
五、本判決除有刑事訴訟法第455條之4第1項第1款、第2款、第4
    款、第6款、第7款所定情形之一，或違反同條第2項之規定
    者外，檢察官與被告均不得上訴。
六、如有前項得上訴之情形，得自收受判決送達之日起20日內，
      向本院提出上訴書狀，上訴於第二審法院。
七、本案經檢察官陳筱茜提起公訴，檢察官馮興儒到庭執行職務
    。　　
中　　華　　民　　國　　111 　年　　7 　　月　　28　　日
                  刑事第一庭    法  官  施伊玶
以上正本證明與原本無異。
本判決不得上訴。但有刑事訴訟法第455條之4第1項第1款、第2
款、第4款、第6款、第7款所定情形，或協商判決違反同條第2項
之規定者，如不服本判決，應於收受送達後20日內向本院提出上
訴書狀，並應敘述具體理由；其未敘述上訴理由者，應於上訴期
間屆滿後20日內向本院補提理由書（均須按他造當事人之人數附
繕本）。「切勿逕送上級法院」。告訴人對於本判決如有不服，
請書具不服之理由狀，請求檢察官上訴，其上訴期間之計算係以
檢察官收受判決正本之日期為準。　　　　　　　　　
　　　　　　　　　              書記官  劉嘉綸
中　　華　　民　　國　　111 　年　　7 　　月　　29　　日

附錄論罪科刑法條　　　　　　　　　　　　　　　　　　
中華民國刑法第185條之3
駕駛動力交通工具而有下列情形之一者，處3年以下有期徒刑，
得併科30萬元以下罰金：
一、吐氣所含酒精濃度達每公升零點二五毫克或血液中酒精濃度
    達百分之零點零五以上。
　　
附件：
臺灣臺東地方檢察署檢察官起訴書
                                     111年度偵字第1676號
　　被　　　告　劉書豪　男　33歲（民國00年0月00日生）
　　　　　　　　　　　　住臺東縣○○市○○里○○路000巷0
　　　　　　　　　　　　　號
　　　　　　　　　　　　國民身分證統一編號：Z000000000號
上列被告因公共危險案件，業經偵查終結，認應提起公訴，茲將
犯罪事實及證據並所犯法條分敘如下：
　　　　犯罪事實
一、劉書豪前因公共危險案件，經臺灣臺東地方法院判處有期徒
    刑6月確定，於民國110年7月15日執行完畢。詎仍不知悔改，明
    知飲用酒類後不得駕駛動力交通工具，竟於111年4月9日15
    時許，在臺東縣臺東市新園路某友人住處飲用酒類後，仍於
    同日16時許，酒後騎乘車牌號碼000-0000號普通重型機車離
    去。嗣於同日16時5分許，酒後騎乘上開重機車行經卑南鄉
    和平路45-15號前時，因載運物品未綑綁牢固為警攔查勸導
    ，發現其身有酒味，並當場對其施以呼氣酒精濃度測試，於
    同日16時25分許，測得呼氣酒精濃度值為每公升0.9毫克，
    始悉上情。
二、案經臺東縣警察局移送偵辦。
　　　　證據並所犯法條
一、上揭犯罪事實，業據被告劉書豪於警詢及偵查中均坦承不諱
    ，並有當事人酒精測定紀錄表、飲酒時間確認單(取締酒駕
    程序證明)、呼氣酒精測試器檢定合格證書、舉發違反道路
    交通管理事件通知單影本各1份附卷可佐，足認被告自白與
    事實相符，其犯嫌洵堪認定。
二、核被告所為，係犯刑法第185條之3第1項第1款之公共危險罪
    嫌。又被告前有如事實欄所載之論罪科刑及執行情形，有本
    署刑案資料查註紀錄表1份附卷足參，其於徒刑執行完畢後5
    年內，故意再犯本件有期徒刑以上之罪，為累犯，請依刑法
    第47條第1項及司法院大法官會議第775號解釋意旨，依法加
    重其刑。
三、依刑事訴訟法第251條第1項提起公訴。　
　　此　致
臺灣臺東地方法院
中　　華　　民　　國　 111　　年　　4 　　月　　27　　日
　　　　　　　　　　　　　　　檢　察　官　陳筱茜
本件正本證明與原本無異
中　　華　　民　　國　 111　　年    5     月     6    日
                              書  記  官  黃淑婷  
所犯法條：刑法第185條之3
駕駛動力交通工具而有下列情形之一者，處 3 年以下有期徒刑
，得併科 30 萬元以下罰金：
一、吐氣所含酒精濃度達每公升零點二五毫克或血液中酒精濃度
    達百分之零點零五以上。
二、有前款以外之其他情事足認服用酒類或其他相類之物，致不
    能安全駕駛。
三、服用毒品、麻醉藥品或其他相類之物，致不能安全駕駛。
因而致人於死者，處 3 年以上 10 年以下有期徒刑，得併科 2
百萬元以下罰金；致重傷者，處 1 年以上 7 年以下有期徒刑，
得併科 1 百萬元以下罰金。
曾犯本條或陸海空軍刑法第 54 條之罪，經有罪判決確定或經緩
起訴處分確定，於十年內再犯第 1 項之罪因而致人於死者，處
無期徒刑或 5 年以上有期徒刑，得併科 3 百萬元以下罰金；致
重傷者，處 3 年以上 10 年以下有期徒刑，得併科 2 百萬元以
下罰金。